【裁判字號】    97,訴,2864
【裁判日期】    980407
【裁判案由】    毒品危害防制條例
【裁判全文】
臺灣板橋地方法院刑事判決              97年度訴字第2864號
公  訴  人  臺灣板橋地方法院檢察署檢察官
被      告  趙恒逸
選任辯護人  柳聰賢律師
上列被告因違反毒品危害防制條例案件，經檢察官提起公訴（97
年度偵字第5554號、97年度偵字第17023號），本院判決如下：
    主  文
趙恒逸持有第二級毒品，累犯，處有期徒刑壹年拾月。扣案之第
二級毒品甲基安非他命拾壹包（驗後合計毛重佰玖拾柒點玖伍
公克）沒收銷燬；上開毒品之外包裝袋拾壹個沒收。
    事  實
一、趙恒逸前於民國92年間因犯傷害罪，經臺灣高等法院高雄分
    院於93年3 月19日以93年度少連上易字第4 號判處有期徒刑
    四月，並於同日確定，於93年6 月11日易科罰金執行完畢。
    猶不知悔改，明知甲基安非他命係毒品危害防制條例第2 條
    所定之第二級毒品，依法不得持有，竟仍基於持有第二級毒
    品甲基安非他命之犯意，於97年2 月2 日上午6 時30分許，
    在臺北縣三重市國道1 號高速公路交流道附近，以新臺幣（
    下同）10萬元之代價，向真實姓名年籍不詳、綽號「小毛」
    之成年男子，購得第二級毒品甲基安非他命11包（驗餘合計
    毛重397.95公克）欲供己施用，而非法持有之。嗣於同日晚
    上8 時許，趙恒逸適駕駛車牌號碼8505-TE 號自用小客車附
    載友人林妍希（起訴書誤載為林研希）、許輝裕、王聖文，
    行經臺北縣蘆洲市○○路56號前時為警查獲，並當場自該自
    用小客車內扣得上開第二級毒品甲基安非他命11包（驗餘合
    計毛重397.95公克）。
二、案經臺北市政府警察局報請臺灣板橋地方法院檢察署檢察官
    偵查起訴。
    理  由
一、證據能力部分：
  (一)關於內政部警政署刑事警察局97年2 月18日刑鑑字第097001
    9213號鑑定書之證據能力部分：
    按「鑑定之經過及其結果，應命鑑定人以言詞或書面報告。
    」刑事訴訟法第206 條第1 項規定甚明，是鑑定人以書面為
    鑑定報告提出於法院，依刑事訴訟法第159 條第1 項立法理
    由及第206 條第1 項規定，即具有證據能力。又法院或檢察
    官得囑託醫院、學校或其他相當之機關、團體為鑑定，或審
    查他人之鑑定，並準用同法第203 條至第206 條之1 之規定
    ，刑事訴訟法第208 條第1 項亦定有明文。準此，檢察官對
    於偵查中之案件，認須實施鑑定者，應就具體個案，選任鑑
    定人或囑託鑑定機關（團體）為之，該鑑定人或鑑定機關（
    團體）出具之書面鑑定報告應屬刑事訴訟法第206 條所定之
    傳聞例外，具有證據能力。從而，本件扣案之第二級毒品甲
    基安非他命，經由查獲之警察機關依先前轄區檢察署檢察長
    事前概括選任毒品鑑定機關即內政部警政署刑事警察局之方
    式實施鑑定，該鑑定機關所出具之上開鑑定書，依刑事訴訟
    法第208 條第1 項、第206 條第1 項規定，即具有證據能力
    而得為本案之證據。
  (二)本件引用之被告以外之人於審判外之供述證據資料，被告趙
    恒逸、辯護人及檢察官於本院審理期日時對於證據能力均已
    表示不爭執（見本院98年3 月16日審判筆錄），而未於言詞
    辯論終結前聲明異議，依刑事訴訟法第159 條之5 第2 項規
    定，視為已有將該等傳聞證據採為證據之同意，本院審酌該
    等證據資料作成之情況，查無違法取證之情形，認應係出於
    其自由意志，具有可信性，並無不適宜作為證據之情形，認
    具有證據能力，合先敘明。
二、實體部分：
  (一)上揭犯罪事實，業據被告趙恒逸於本院審理時坦承不諱，並
    有證人即被告之同車友人林妍希、許輝裕、王聖文於警詢時
    證述綦詳，且經證人王聖文於偵查中結證屬實，而上述扣案
    之白色晶體11包，經送內政部警政署刑事警察局鑑驗結果，
    確含第二級毒品甲基安非他命成分，驗餘合計毛重397.95公
    克，有該局97年2 月18日刑鑑字第0970019213號鑑定書在卷
    可參，足認被告持有第二級毒品之自白與事實相符，已可認
    定。至於被告另以其非自願同意搜索云云置辯，然此部分有
    由被告親簽之自願受搜索同意書附卷可稽，被告就此雖有爭
    執，但迄未提出任何其他之事證以釋明，顯難據此率予論斷
    上開扣案證物出自非法搜索而有不得作為證據之情形，應予
    指明。再者，起訴意旨雖認被告係涉犯意圖販賣而持有第二
    級毒品之罪嫌，惟訊據被告始終堅詞否認有何意圖販賣而持
    有第二級毒品之犯行，辯稱：伊只是單純買來供自己施用，
    而扣案之帳冊係經營賭場的帳冊，並非買賣毒品的帳冊，又
    21萬元也是經營賭場的錢，伊並無販賣毒品的意圖等語。經
    查，公訴人認被告涉有意圖販賣而持有第二級毒品之犯行，
    無非是以被告於警詢及偵查中之供述、證人林妍希、許輝裕
    、王聖文、查獲本件之承辦員警吳誌昇分別於警詢或偵查中
    之陳述、扣案之第二級毒品甲基安非他命11包（驗餘合計毛
    重397.95公克）、帳冊1 本、現金21萬元、查獲現場照片2
    幀、內政部警政署刑事警察局97年2 月18日刑鑑字第097001
    9213號鑑定書等為其主要論據，然依上開各項證據，其中證
    人林妍希、許輝裕、王聖文、吳誌昇等人陳述部分，迄未見
    有任何提及被告謀畫販毒情事，至多只能證實該扣案物為被
    告所有，而觀諸帳冊之記載，亦無直接足可認定為毒品交易
    之字樣，另現金21萬元，更無從據以推論其來源及用途，尚
    無從證明被告有販賣之意圖；又被告於本件為警查獲時經警
    採集其尿液送驗結果後，其因施用第二級毒品案件，經本院
    以97年度毒聲字第681 號裁定送勒戒處所觀察、勒戒，嗣因
    無再施用毒品傾向，於97年6 月30日釋放，此有臺灣高等法
    院被告前案紀錄表在卷可參，是被告供陳乃因自己有施用毒
    品行為，為擬供己所用而持有扣案之第二級毒品等語，顯非
    無據，是以本件雖有毒品扣案，檢察官復於審理時補以安非
    他命等毒品致死劑量等詢問被告，但既無具體確切之積極證
    據相佐，顯難徒憑檢察官所舉之上開事證，只因查扣之第二
    級毒品甲基安非他命數量非少，推算可供施用之次數甚多，
    毫不斟酌被告之便宜心態，即遽以認定被告確有意圖販賣而
    持有第二級毒品之犯行。此外，被告於審理時已供稱：伊並
    沒有意圖販賣，只是供自己施用而已，扣案之現金、帳冊都
    跟持有毒品無關，而向「小毛」購得的扣案11包毒品也都還
    沒有施用等語（見本院98年3 月16日審判筆錄第14頁），故
    本件被告持有之第二級毒品，自與該案之施用第二級毒品無
    涉，應另予論罪。綜上所述，本件罪證明確，被告持有第二
    級毒品甲基安非他命之犯行洵堪認定。
  (二)核被告所為，係犯毒品危害防制條例第11條第2 項之持有第
    二級毒品罪。公訴意旨認應依毒品危害防制條例第5 條第2
    項之意圖販賣而持有第二級毒品罪處斷，容有未洽，惟起訴
    之基礎事實相同，爰依法變更起訴法條，併予敘明。又被告
    持有第二級毒品甲基安非他命之數量，已達行政院發布之加
    重其刑之數量標準「第二級毒品：淨重10公克以上」，依毒
    品危害防制條例第11條第4 項規定加重其刑。查被告前於92
    年間因犯傷害罪，經臺灣高等法院高雄分院於93年3 月19日
    以93年度少連上易字第4 號判處有期徒刑四月，並於同日確
    定，於93年6 月11日易科罰金執行完畢，有臺灣高等法院被
    告前案紀錄表在卷可按，其於有期徒刑執行完畢後五年以內
    故意再犯本案之罪，係屬累犯，應依刑法第47條第1 項之規
    定加重其刑，並遞加重之。爰審酌被告年值青壯，不思尋求
    正當之身心發展，竟持有足以導致精神障礙、性格異常之毒
    品，數量非少，對於持有者本身及社會之危害程度不輕，惟
    其於犯罪後尚能坦承犯行等一切情狀，量處如主文所示之刑
    ，以示懲儆。
  (三)扣案之第二級毒品甲基安非他命11包（驗餘合計毛重397.95
    公克），均為查獲之毒品，不問屬於犯人與否，應依毒品危
    害防制條例第18條第1 項前段規定，均併予宣告沒收銷燬；
    又扣案盛裝上開甲基安非他命之外包裝11個，均係用於包裹
    第二級毒品，有防止毒品裸露、潮濕及便於攜帶之功能，係
    被告所有供為本件犯行所用之物，業據其供認在卷，爰依刑
    法第38條第1 項第2 款規定，均併予宣告沒收。至於另扣案
    之帳冊1 本、現金21萬等物，顯與本件被告持有第二級毒品
    之犯行無涉，爰不併予宣告沒收，末此敘明。
據上論斷，應依刑事訴訟法刑事訴訟法第299 條第1 項前段、第
300 條，毒品危害防制條例第11條第2 項、第4 項、第18條第1
項前段，刑法第11條前段、第47條第1 項、第38條第1 項第2 款
，判決如主文。
本案經檢察官劉仕國到庭執行職務
中    華    民    國    98    年    4     月    7     日
              刑事第十四庭    審判長法  官  張江澤
                                    法  官  劉景宜
                                    法  官  陳海寧
上列正本證明與原本無異。
如不服本判決，應於判決送達後10日內敘明上訴理由，向本院提
出上訴狀 (應附繕本) ，上訴於臺灣高等法院。其未敘述上訴理
由者，應於上訴期間屆滿後20日內向本院補提理由書「切勿逕送
上級法院」。
                                    書記官  梁宜庭
中    華    民    國    98    年    4     月    9     日
附錄本案論罪科刑法條全文：
毒品危害防制條例第11條
持有第一級毒品者，處三年以下有期徒刑、拘役或新臺幣五萬元
以下罰金。
持有第二級毒品者，處二年以下有期徒刑、拘役或新臺幣三萬元
以下罰金。
持有專供製造或施用第一、二級毒品之器具者，處一年以下有期
徒刑、拘役或新臺幣一萬元以下罰金。
持有毒品達一定數量者，加重其刑至二分之一，其標準由行政院
定之。


司法院資訊處製作；財團法人民間司法改革基金會備份。
